臺灣高雄地方法院民事裁定            100年度家聲字第420號
聲  請  人  王儷陵  
未成年人    王畇勝  
上列當事人聲請選任特別代理人事件，本院裁定如下：
    主  文
選任王儷陵（民國○○年○○月○○日生，身分證統一編號：Ｚ0000000
00號）就遺產分割申辦不動產登記事件為未成年人王畇勝（民國
○○年○月○日生，身分證統一編號：Ｚ000000000號）之特別代理人
。
聲請程序費用新臺幣壹仟元由聲請人負擔。
    理  由
一、聲請人王儷陵為未成年人王畇勝之姑姑，而未成年人王畇勝
    之父親王國森於民國100 年7 月21日死亡，因王國森遺有不
    動產土地3筆、建物1筆（如附表所示，下稱系爭不動產），
    未成年人王畇勝與其法定代理人吳綵羚間就繼承之不動產協
    議分割事件，為申辦不動產登記，因吳綵羚同時為繼承人及
    未成年人王畇勝之法定代理人，其行為與未成年人利益相反
    ，依法不得代理，由未成年人王畇勝之姑姑王儷陵聲請為未
    成年人王畇勝選任特別代理人，以利日後代為處理事務。
二、按父母之行為與未成年子女之利益相反，依法不得代理時，
    法院得依父母、未成年子女、主管機關、社會福利機構或其
    他利害關係人之聲請或依職權，為子女選任特別代理人，民
    法第1086條第2 項定有明文。
三、經查，聲請人上揭主張，業據聲請人提出被繼承人除戶謄本
    、繼承人現戶謄本、聲請人現戶謄本、不動產登記謄本、分
    割遺產協議書、繼承系統表及遺產稅免稅證明書影本各1 份
    為證。本院審酌未成年人王畇勝之姑姑（即聲請人）就系爭
    遺產分割事件並未與未成年人王畇勝生利害衝突，且聲請人
    與未成年人王畇勝有親屬關係，可謂系爭事件之其他利害關
    係人，聲請人身分合乎民法1086條第2 項規定，是聲請人聲
    請選任特別代理人，本院認由聲請人王儷陵擔任特別代理人
    尚屬適當，應予准許。爰裁定如主文所示。
四、依非訟事件法第131 條之二條第1項、第21條第1項前段、第
    24條，裁定如主文。
中    華    民    國   100    年    9     月    14    日
                       家事法庭法  官  張俊文
以上正本係照原本作成。 
如不服本裁定，應於收受裁定後10日內，向本院提出抗告狀，須
按對照提出繕本，並繳納裁判費。 
中    華    民    國   100    年    9     月    14    日

                               書記官  沈  蘊
附表：
┌──┬────────────┐
│編號│    不動產              │
├──┼────────────┤  
│    │高雄市○○區○○段      │
│    │0000-0000地號           │
│    │面積：68平方公尺        │
│ 1  │所有權人：王國森        │
│    │權利範圍：10000 分之239 │
├──┼────────────┤  
│    │高雄市○○區○○段0018-0│                      
│    │068地號                 │ 
│ 2  │面積：732.44平方公尺    │                  
│    │所有權人：王國森        │              
│    │權利範圍：10000 分之239 │                     
├──┼────────────┤      
│    │高雄市○○區○○段0018-0│
│    │083地號                 │
│ 3  │面積：43.83平方公尺     │
│    │所有權人：王國森        │
│    │權利範圍：全部          │
├──┼────────────┤
│    │高雄市○○區○○段04277-│
│    │000建號(高雄市鳳山區中崙│
│ 4  │路660巷29號)            │
│    │面積：171.23平方公尺    │
│    │所有權人：王國森        │
│    │權利範圍：全部          │
└──┴────────────┘